【裁判字號】    95,上訴,2127
【裁判日期】    951229
【裁判案由】    違反毒品危害防制條例
【裁判全文】
臺灣高等法院高雄分院刑事判決        95年度上訴字第2127號
上  訴  人  臺灣屏東地方法院檢察署檢察官
被      告  甲○○
                    （另案於臺灣高雄監獄執行中）
上列上訴人因被告違反毒品危害防制條例案件，不服臺灣屏東地
方法院95年度訴字第716號中華民國95年月日第一審判決（起訴
案號：臺灣屏東地方法院檢察署95年度毒偵字第945號），提起
上訴，本院判決如下：
     主  文
上訴駁回。
     事  實
一、甲○○前於民國90年間因施用毒品案件，經臺灣屏東地方法
    院以90年度毒聲字第435號裁定送觀察勒戒，認有繼續施用
    傾向，再由該院以90年度毒聲字第1091號令入勒戒處所施以
    強制戒治，於戒治期間經評定成效合格，經該院以90年度毒
    聲字第2117號裁定停止戒治，所餘戒治期間付保護管束，其
    於91年1月18日出所，惟在保護管束期間內又施用毒品，經
    該院以91年度毒聲字第372號裁定撤銷停止戒治，再於92年1
    月5日入所執行強制戒治，嗣於92年5月26日執行完畢出所，
    並由臺灣屏東地方法院檢察署檢察官於同年5月29日以92年
    度戒毒偵字第71號為不起訴處分確定。甲○○又於92年間因
    施用毒品案件，經臺灣屏東地方法院以以92年度訴字第542
    號判處有期徒刑6月，並於93年12月8日執行完畢（其後接續
    執行罰金刑易服勞役至93年12月18日出監）。
二、詎甲○○仍不知悔改，於強制戒治執行完畢釋放後5 年內，
    基於施用第一級毒品海洛因之概括犯意，自95年3 月17日起
    至同年5 月30日9 時許，在屏東縣高樹鄉○○村○里路6 號
    之住處內，平均每3日施用1次，以針筒注射之方式施用第一
    級毒品海洛因多次。嗣於95年5月31日8時10分許，為警在上
    揭住處執行搜索而查獲，並扣得甲○○所有，含有海洛因成
    分之注射針筒4支、海洛因殘渣袋1個、用以挑海洛因粉末而
    沾有海洛因之吸管1支及玻璃管1支。
三、案經屏東縣警察局里港分局報告臺灣屏東地方法院檢察署檢
    察官偵查起訴。
    理  由
一、上開事實，業據被告甲○○於警偵訊、原審、本院審理時均
    坦承不諱（警卷第2-4 頁、偵卷第7-8 頁、原審卷第42-43
    頁、本院卷第37-40 頁），且被告為警查獲時採尿送驗結果
    ，呈嗎啡（即海洛因水解後之反應）之陽性反應，有臺灣檢
    驗科技股分有限公司95年6 月12日KＺ000000000000號濫用藥
    物尿液檢驗報告1 紙、尿液送驗真實姓名對照表、毒品初步
    檢驗報告單等在卷可證（警卷第15-17 頁），復有注射針筒
    4 支、白色粉末殘渣袋1 個及挑海洛因粉末之吸管1 支扣案
    足憑。又上揭扣案之注射針筒4 支、白色粉末殘渣袋1 個及
    吸管1 支，經送高雄醫學大學附設中和紀念醫院檢驗結果均
    呈海洛因陽性反應，顯然沾附有第一級毒品海洛因成分之事
    實，有該院95年9 月18日0000-000至119 、0000-000號檢驗
    報告6 紙在卷可憑（原審卷第25-31 頁）。上述鑑驗結果，
    均係檢驗機關本於專業知識及以精密儀器或科學檢驗方法所
    得之結論，自可憑信，足見被告自白與事實相符，堪以採信
    。被告前於90年間因施用毒品案件，經原審法院以90年度毒
    聲字第435 號裁定送觀察勒戒，認有繼續施用傾向，再由原
    審法院以90年度毒聲字第10 91 號令入勒戒處所施以強制戒
    治，於戒治期間經評定成效合格，經原審法院以90年度毒聲
    字第2117號裁定停止戒治，所餘戒治期間付保護管束，其於
    91 年1月18日出所，惟在保護管束期間內又施用毒品，經原
    審法院以91年度毒聲字第37 2號裁定撤銷停止戒治，再於92
    年1 月5 日入所執行強制戒治，嗣於92年5 月26日執行完畢
    出所，並由臺灣屏東地方法院檢察署檢察官於同年5 月29日
    以92年度戒毒偵字第71號為不起訴處分確定之節，此有臺灣
    屏東地方法院檢察署刑案資料查註紀錄表及臺灣高等法院被
    告前案紀錄表各1 份在卷可參（本院卷第18-19 頁），本件
    事證已臻明確，被告經觀察勒戒、強制戒治執行完畢釋放後
    ，5 年內再犯本件施用第一級毒品海洛因之犯行，犯行堪以
    認定。
二、查海洛因屬毒品危害防制條例第2 條第2 項第1 款所稱之第
    一級毒品，不得持有、施用，被告竟持以施用，核其所為，
    係犯毒品危害防制條例第10條第1項之施用第一級毒品罪。
    被告施用前持有海洛因之低度行為，應為施用之高度行為所
    吸收，不另論罪。按刑法於94年2月2日修正公布，並於95年
    7月1日施行，修正後刑法第2條第1項規定：「行為後法律有
    變更者，適用行為時之法律。但行為後之法律有利於行為人
    者，適用最有利於行為人之法律」。被告行為後，刑法第56
    條連續犯之規定，於95年7 月1 日施行之新刑法業已刪除，
    則被告之犯行，因行為後刑法已刪除連續犯之規定，此刪除
    雖非犯罪構成要件之變更，但顯已影響行為人刑罰之法律效
    果，自屬法律有變更，依新法第2 條第1 項前段規定，比較
    新、舊法結果，應以被告行為時之法律即舊法，論以連續犯
    較為有利；故被告先後多次施用海洛因之行為，時間緊接，
    觸犯構成要件相同之罪名，顯係基於概括犯意反覆為之，依
    修正前刑法第56條連續犯之規定，應以一罪論，並加重其刑
    。查被告前於92年間因施用毒品案件，經原審法院以92年度
    訴字第542 號判處有期徒刑6 月，並於93年12月8 日執行完
    畢（其後接續執行罰金刑易服勞役至93年12月18日出監）等
    節，有臺灣高等法院被告前案紀錄表在卷可參（本院卷第
    18-19 頁），其受有期徒刑執行完畢，於5 年以內再犯最重
    本刑為有期徒刑以上之本罪，無論依修正前或修正後之規定
    ，均構成累犯，並無不同，累犯部份自無庸比較新、舊法，
    逕依修正後刑法第47條之規定加重其刑，其有二種刑之加重
    事由，應遞加重之。
三、原審認被告罪證明確，因而適用毒品危害防制條例第10條第
    1項，刑法第11條前段、（修正前）第56條、第47條之規定
    ，並審酌被告戒絕毒品意志薄弱，顯無戒毒悔改之意思，惟
    念其施用毒品乃自戕行為等一切情狀，量處有期徒刑10月，
    並敘明扣案之注射針筒4支、海洛因殘渣袋1個及挑粉末之吸
    管1支，均沾有第一級毒品海洛因成分，與第一級毒品海洛
    因無法分離，均應依毒品危害防制條例第18 條第1項前段規
    定沒收銷燬之。以及扣案之玻璃管1 支，經被告陳明非為其
    供施用海洛因之用在卷，且經送鑑定結果係未含第一級毒品
    海洛因成分，此有高雄醫學大學附設中和紀念醫院編號0000
    -000號檢驗報告1 紙附卷足憑，與本案施用第一級毒品之犯
    行無關，亦非違禁物，爰不予宣告沒收，其認事用法，核無
    不合，量刑亦屬允當。公訴人上訴以被告有多次施用毒品前
    科，其最近一次施用毒品犯行經本院於95年度上訴字第301
    號判處有期徒刑1 年4 月，相較本案，本案量刑顯然過輕，
    而指摘原判決不當；然法院之判決個案情節有其差異，相互
    間不受影響，原審在法定刑範圍內，量處被告罪刑，難謂有
    何不當。原審就刑罰裁量職權之行使，既未逾越法律所規定
    之範圍，亦無濫用權限之情形，殊不能任意指摘原審量刑不
    當，公訴人上訴並無理由，應予駁回。
據上論斷，應依刑事訴訟法第368條，判決如主文。
本案經檢察官姜麗儒到庭執行職務。
中    華    民    國    95    年    12    月    29    日
                  刑事第八庭    審判長法  官  李炫德
                                      法  官  蔡國卿
                                      法  官  簡志瑩
以上正本證明與原本無異。
如不服本判決應於收受本判決後10日內向本院提出上訴書狀，其
未敘述上訴理由者，並得於提起上訴後10日內向本院補提理由書
狀（均須按他造當事人之人數附繕本）「切勿逕送上級法院」。
中    華    民    國    95    年    12    月    29    日
                                      書記官  白  蘭
附錄本判決論罪科刑法條：
毒品危害防制條例第10條
施用第一級毒品者，處 6 月以上 5 年以下有期徒刑。
施用第二級毒品者，處 3 年以下有期徒刑。


司法院資訊處製作；財團法人民間司法改革基金會備份。
